## Fernando Nascimento Oliveira

#### **Software Engineer**

Desenvolvedor Carioca atuando há mais de 4 anos. Desde os 14 anos focado no desenvolvimento de sistemas, sites e aplicativos para smartphones e embarcados. Criativo, autodidata com capacidade de aprender e adaptar-se rapidamente a novas ferramentas e tecnologias.

Experiência no trabalho em equipe tanto na coordenação, administrando e auxiliando desde a infraestrutura ao desenvolvimento de código. Ativo em reuniões de captação de informações e "tradução" cliente / equipe técnica. Suporte direcionado com entendimento e resolução de problemas.



### **Experiência Profissional**

Meu objetivo é atuar no desenvolvimento de projetos completos, APIs REST com, Javascript (NodeJS), sites institucionais, hotsites, landing pages e apps com React Native e Expo.

#### 2023-01 Freelancer

-atualmente Inob, Portugal

Atuo no desenvolvimento de soluções digitais e aplicativos móveis hibridos com React e React Native

#### 2021-11 Desenvolvedor Full-Stack

-atualmente Link informática RJ, Rio de Janeiro

Ajudei a melhorar a comunicação da empresa com um sistema de CRM e atuo hoje no desenvolvimento de aplicativos e sistemas WEB

#### 2019-04 Assistente de TI

-2020-07 Império das Pizzas, Rio de Janeiro

Ajudei no controle interno com um sistema de caixa e retaguarda e atuei na parte de TI como manutenção de computadores.

## Projetos

#### 2022-12 **Desenvolvedor**

-atualmente Calendar.io

Um sistema feito em NEXTJS para te lembrar dos seus eventos por email, whatsapp e sms

#### 2021-02 Gerente e programador, EasyWork

- 2024-12 EasyWork, TCC

Uma plataforma que conecta o cliente final ao prestador de serviço. construí a mesma desenvolvendo o UML, após isso, a programação com PHP

#### 2018-02 Programador Web

- 2020-12 Império das pizzas

Um sistema de controle completo de uma pizzaria desde a retirada de um pedido ao débito de estoque e controles como financeiro, vendas etc..

# Pe

#### Perfil

#### **Email**

fenol64.dev@gmail.com

#### **Telefone**

(21) 99789-5329

#### Linkedin

https://www.linkedin.com/in/fenol64

#### Site

https://fenol64.github.io

## **▲■** Idiomas

Inglês (Avançado)

## **Ferramentas e serviços**

Pacote Office LibreOffice	****
Git	****
Docker	****
Windows	****
Linux	****
VPS	****
MySQL	****
Mongo	****

# Linguagens e

HTML	****
CSS	****
JavaScript	****
React	****
NextJS	****

# Educação

Ciência da computação, Superior 2021-02 Unicarioca (Centro Universitário), Rio de Janeiro - 2024-12 2018-02 Técnico em informática, Ensino médio

Link informática RJ, Rio de Janeiro - 2020-12

React Native Jquery NodeJS PHP SQL Python Java C++



## Cursos

2020-11

**Full Stack PHP Developer** Curso completo de formação WEB fornecido pela uplnside Aprenda PHP do zero com Facilidade e Faça Sites 2018-02 **Dinamicos Online** Curso básico de php para montar sites e envio de emails

HTML5 e CSS3 Essentials 2020-11

Curso completo de Front-end e design fornecido pela uplnside

The Complete Javascript Course 2021: from Zero to 2018-02 Expert!

Curso Completo de JavaScript do básico até o avançado

2019-08 Curso de montagem e manutanção de computadores

Curso básico de consertar computadores e placas

## Certificações

HTML5 e CSS3 Essentials 2020-07 Aprenda PHP do Zero Com Facilidade e Faça sites 2020-05 **Dinamicos**, Online Curso em Video - Python 2018-02 **Dev Tools Essentials** 2020-08 Montagem e manutenção de Computadores 2019-06